【裁判字號】    88,中簡上,347
【裁判日期】    890821
【裁判案由】    公共危險
【裁判全文】
台灣台中地方法院刑事判決                      八十八年度中簡上字第三四七號
    上  訴  人  台灣台中地方法院檢察署檢察官
    被      告  丙○○
右上訴人因被告丙○○公共危險案件，不服本院台中簡易庭八十八年度中簡字第二三
八四號中華民國八十八年十月二十日第一審簡易判決（聲請案號：台灣台中地方法院
檢察署八十八年度偵字第一七五一七號），提起上訴，本院管轄第二審之合議庭判決
如左：
    主  文
原判決撤銷。
丙○○服用酒類，不能安全駕駛動力交通工具而駕駛，處拘役伍拾日，如易科罰金，
以參佰元折算壹日；又因過失傷害人，處有期徒刑參月，如易科罰金，以參佰元折算
壹日。均緩刑貳年。
    事  實
一、丙○○於民國八十八年七月二十二日晚上七時三十分許，在台中縣太平市○○路
    某處與朋友飲用酒類，已達不能安全駕駛動力交通工具之程度，仍於同日夜間九
    時三十分許，騎乘車牌號碼ＪＤＥ─七四九號重型機車，沿台中縣大里市○○路
    由西往東方向行駛，途經無號誌之臺中縣大里市○○路○段四九二巷交岔路口時
    ，本應減速慢行作隨時停車之準備，並應注意汽車駕駛人飲酒後其吐氣所含酒精
    成分超過每公升０點二五毫克以上者，不得駕車，而依當時天候陰、夜間有照明
    之情形下，並無不能注意之情事，詎竟疏未注意及此，仍酒醉貿然駕駛且未減速
    慢行而以時速約五十至六十公里之速度行駛，適有甲○騎乘車號ＪＫＥ─一二八
    號重型機車後載其妻丁○，沿台中縣大里市○○路由東往西方向行駛至前開交岔
    路口，欲左轉進入益民路一段四九二巷時，亦疏未注意讓直行車先行，致丙○○
    閃煞不及撞上甲○騎乘之機車，甲○、丁○因而倒地，丁○並受有右側脛骨、腓
    骨開放性骨折之傷害。嗣經報警查獲，測得丙○○吐氣所含酒精成份達每公升一
    點零五毫克。
二、案經甲○訴由台中縣警察局霧峰分局報請臺灣臺中地方法院檢察署檢察官聲請簡
    易判決處刑。
    理  由
一、訊據被告丙○○對於在右揭時、地飲酒後駕車肇事致被害人丁○受傷之事實坦承
    不諱，核與告訴人甲○、被害人丁○指訴情節大致相符，並經證人即至現場處理
    之警員乙○○到庭證述明確，復有道路交通事故調查報告表、酒精濃度測試單各
    乙件、現場照片七件可稽。而被害人因本件車禍受有如事實欄所示之傷害，亦有
    診斷證明書在卷可憑。按車輛行經無號誌之交岔路口時，應減速慢行作隨時停車
    之準備；駕駛人飲酒後其吐氣所含酒精成分超過每公升０點二五毫克以上者，不
    得駕車，道路交通安全規則第九十三條第一項第四款、第一百十四條第二款分別
    定有明文。查，本件被告經酒精測試結果，其每公升吐氣之酒精含量高達一點零
    五毫克，有上開酒精測試表在卷足憑，已遠超過前開道路交通安全規則所定標準
    ，足證被告飲酒後顯然已達不能安全駕駛動力交通工具之程度甚明。又被告為機
    車駕駛人，前開交通規則為其所應注意，而依當時天候陰、夜間有照明 (見右開
    調查報告表)之情形下,殊無不能注意之情事。被告竟仍酒醉貿然駕駛且未減速慢
    行而以時速約五十至六十公里之速度行駛，致閃煞不及，在上開地點撞上告訴人
    騎乘之機車，使被害人倒地受有右述傷害，是被告就本件事故之發生顯有過失。
    另本件告訴人係騎乘機車後載被害人，行經前開無號誌交岔路口，欲左轉進入益
    民路一段四九二巷，而與直行之被告所騎乘之機車發生碰撞，亦分據被告、告訴
    人、被害人供陳屬實，依道路交通安全規則第一百零二條第一項第六款規定：轉
    彎車應讓直行車先行，是告訴人顯係違反上開規定，以致被告閃煞不及發生碰撞
    ，告訴人就本件事故亦有疏失之處，即台灣省台中縣區車輛行車事故鑑定委員會
    就本件肇事責任鑑定結果，亦為相同認定，有該會八十九年四月十三日中縣鑑字
    第八九０一二九號函附鑑定意見書在卷可憑。被害人因本件車禍受傷，與被告之
    過失行為間並有相當之因果關係，從而罪證明確，被告過失犯行洵堪認定。
二、核被告所為，係犯刑法第一百八十五條之三服用酒類致無法安全駕駛動力交通工
    具罪及同法第二百八十四條第一項前段之過失傷害罪。按刑法第一百八十五條之
    三所定服用毒品、麻醉藥品、酒類或其他相類之物，不能安全駕駛動力交通工具
    而駕駛之行為，為故意犯，且係繼續犯，如行為人不放棄開車之行為，其違法情
    狀即繼續進行，其與後來在駕駛過程中肇事致人死、傷之過失行為，應不屬於同
    一行為，兩者應予分論併罰。又被告酒醉駕車，因而致被害人受傷，就其所犯過
    失傷害罪部分，應依道路交通管理處罰條例第八十六條第一項規定加重其刑。告
    訴人及被害人於本院審理中對被告提出刑事附帶民事訴訟，經本院以八十九年度
    附民字四九號審理，並已當庭達成和解取得諒解，有和解筆錄附於上開卷宗可查
    。原審對被告論罪科刑，固非無見，惟原判決認被告所犯係一行為觸犯二罪名之
    想像競合犯之裁判上一罪關係，容有未洽，檢察官上訴意旨執此指摘原判決不當
    ，為有理由；又原判決未審酌被告係酒醉駕車致人受傷，應依道路交通管理處罰
    條例第八十六條第一項規定加重其刑，亦有未合；另原判決論罪法條漏未引用罰
    金罰鍰提高標準條例第一條前段，亦有未當。至於上訴人另認原審就被告所犯服
    用酒類致無法安全駕駛動力交通工具罪部分量刑過輕云云，雖無理由，但原判決
    既有上開可議，仍應由本院將原判決予以撤銷改判。爰審酌被告並無不良素行，
    過失程度、被害人所受傷害非輕、肇事後坦承犯行，態度尚佳，且已與告訴人、
    被害人達成和解取得諒解等一切情狀，分別量處如主文所示之刑，並均諭知易科
    罰金之折算標準。末查被告未曾受有期徒刑以上刑之宣告，有台灣高等法院被告
    全國前案紀錄表及臺灣台中地方法院檢察署刑案資料查註紀錄表在卷可稽，其因
    一時失慮，致罹刑網，經此次起訴審判後，當能知所警惕，信無再犯之虞，本院
    認其所宣告之刑以暫不執行為適當，故併諭知緩刑二年，以啟自新。
據上論斷，應依刑事訴訟法第四百五十五條之一第三項、第三百六十九條第一項前段
、第三百六十四條、第二百九十九條第一項前段，道路交通管理處罰條例第八十六條
第一項，刑法第一百八十五條之三、第二百八十四條第一項前段、第四十一條、第七
十四條第一款，罰金罰鍰提高標準條例第一條前段、第二條，判決如主文。
中       華      民      國      八十九      年      八      月  二十一 日
                              臺灣臺中地方法院刑事第七庭
                                  審判長法  官 翁  芳  靜
                                        法  官 林  宗  成
                                        法   官 劉  長  宜
右正本證明與原本無異。
本件不得上訴。
                                         書記官
中      華      民      國      八十九       年      八      月  二十一 日
附錄本案論罪科刑法條全文
刑法第一百八十五條之三
服用毒品、麻醉藥品、酒類或其他相類之物，不能安全駕駛動力交通工具而駕駛者，
處一年以下有期徒刑、拘役或三萬元以下罰金。
刑法第二百八十四條
因過失傷害人者，處六月以下有期徒刑、拘役或五百元以下罰金。致重傷者，處一年
以下有期徒刑、拘役或五百元下罰金。
從事業務之人，因業務上之過失傷害人者，處一年以下有期徒刑、拘役或一千元以下
罰金。致重傷者，處三年以下有期徒刑、拘役或二千元以下罰金。


司法院資訊處製作；財團法人民間司法改革基金會備份。
